【裁判字號】    95,交聲,1038
【裁判日期】    951208
【裁判案由】    聲明異議
【裁判全文】
臺灣彰化地方法院交通事件裁定        95年度交聲字第1038號
移送機關即
原處分機關  交通部公路總局臺中區監理所彰化監理站
異 議人 即
受 處分 人  甲○○
上列異議人因違反道路交通管理處罰條例案件，對於交通部公路
總局臺中區監理所彰化監理站民國九十五年三月二十七日所為之
裁決書（彰監四字第裁六四－Ｇ00000000號），聲明異
議，本院裁定如下：
    主  文
異議駁回。
    理  由
一、按受處分人，不服道路交通管理處罰條例第八條主管機關所
    為之處罰，得於接到裁決書之翌日起二十日內，向管轄地方
    法院聲明異議。交通法庭認聲明異議不合法律上之程式或其
    異議權已經喪失者，應以裁定駁回之，但其不合法律上之程
    式可補正者，應先訂期命為補正，逾期不補正者，即予駁回
    。道路交通管理處罰條例第八十七條第一項、道路交通案件
    處理辦法第十八條分別定有明文。又按處理違反道路交通管
    理事件，有關文書送達之程序，依行政程序法之規定。送達
    ，於應受送達人之住居所、事務所或營業所為之。於應送達
    處所不獲會晤應受送達人時，得將文書付與有辨別事理能力
    之同居人、受僱人或應送達處所之接收郵件人員。違反道路
    交通管理事件統一裁罰基準及處理細則第五條、行政程序法
    第七十二條第一項前段、第七十三條第一項分別定有明文。
二、經查，本件異議人甲○○係就案由欄所示之裁決書聲明異議
    ，而上開裁決書已於民國九十五年三月二十八日送達於異議
    人之戶籍地即彰化縣彰化市○○里○○○街二二四巷二九號
    ，且有同居人即當時仍為異議人婆婆之張黃秀  （異議人嗣
    於九十五年十一月十七日與原配偶張世傳離婚；張黃秀  則
    於九十五年六月五日死亡）代為收受，此有異議人全戶戶籍
    資料查詢結果三紙、交通部公路總局臺中區監理所彰化監理
    站送達證書一紙在卷可稽，其異議期間應自異議人收受裁決
    書之翌日即九十五年三月二十九日起算二十日（異議人住所
    在彰化縣彰化市，應加計在途期間二日）內為之，則其至遲
    應於九十五年四月十九日聲明異議，惟異議人竟遲至九十五
    年十一月十四日始向交通部公路總局臺中區監理所彰化監理
    站具狀聲明異議，有該站蓋於異議人異議狀上之收狀章可稽
    ，顯已逾上開聲明異議期間，其聲明異議即難謂為合法，復
    無從補正，自應予以裁定駁回。至於異議人另辯稱：伊因與
    其配偶張世傳分居快二年，未居住上開戶籍地，且當時婆婆
    亦未告知等語。惟查，本件如案由欄所示之裁決書既經原處
    分機關向異議人之住所為補充送達，自應認為該裁決書已合
    法送達與異議人，其異議期間即應自異議人收受裁決書之翌
    日即九十五年三月二十九日起算，縱使異議人並未收受或知
    悉該裁決書，仍無礙於原處分機關所為送達之合法性，亦與
    異議期間之起算時點無涉，異議人前揭抗辯，自無可採，附
    此敘明。
三、據上論斷，應依道路交通管理處罰條例第八十七條第二項，
    道路交通案件處理辦法第十八條前段，裁定如主文。
中    華    民    國    95    年    12    月    8     日
                      交通法庭  法  官  鄭舜元
以上正本證明與原本無異。
如不服本裁定，應於裁定送達後5日內向本院提出抗告狀 (須附
繕本)。
中    華    民    國    95    年    12    月    12    日
                                書記官  呂雅惠


司法院資訊處製作；財團法人民間司法改革基金會備份。
